【裁判字號】    95,小上,10
【裁判日期】    950302
【裁判案由】    給付管理費
【裁判全文】
臺灣板橋地方法院民事裁定              95年度小上字第10號
上  訴  人  甲○○
被上訴人    皇樓公寓大廈管理委員會
                      樓
法定代理人  乙○○
                      樓
上列當事人間請求給付管理費事件，上訴人對於中華民國94年12
月19日本院板橋簡易庭94年度小字第3437號第一審判決提起上訴
，本院裁定如下：
    主  文
上訴駁回。
第二審訴訟費用新台幣壹仟伍佰元由上訴人負擔。
    理  由
一、按對於小額程序之第一審判決之上訴，非以其違背法令為理
    由，不得為之，民事訴訟法第436 條之24第2 項定有明文。
    依同法第436 條之32第2 項準用同法第468 條、第469 條第
    1 款至第5 款之規定，判決不適用法規或適用不當，為違背
    法令；判決有同法第469 條第1 款至第5 款情形之一者，為
    當然違背法令。是當事人對於小額程序之第一審判決提起上
    訴，如以判決有民事訴訟法第四百六十八條規定不適用法規
    或適用法規不當為理由者，其上訴狀或理由書應有具體之指
    摘，並揭示該法規之條項或其內容。若係成文法以外之法則
    ，應揭示該法則之旨趣。倘為司法院解釋或最高法院之判例
    ，則應揭示該判解之字號或其內容。如以民事訴訟法第469
    條第1 款至第5 款情形為理由時，其上訴狀或理由書，應揭
    示合於該條款之事實。上訴狀或理由書如未依此項方法表明
    ，或其所表明者，顯與上開法條規定之情形不相合時，即難
    認已對小額程序第一審判決之違背法令有具體之指摘，其上
    訴自難認為合法。
二、本件上訴人係對於小額訴訟之第一審判決提起上訴，核其上
    訴理由狀稱：上訴人是否為區分所有權人以及得否請求減免
    管理費，原判決對此事實斟酌證據所調查之結果，其內容與
    待證事實之關聯如何，未記明於判決，有民事訴訟法第469
    條所謂判決不備理由或理由矛盾之情況云云。
三、查被上訴人主張其為皇樓公寓大廈之住戶，即台北縣中和市
    ○○路53巷12號之7 區分所有權人等情，業據其提出該區分
    所有權房屋之建物及土地登記簿謄本各1 件為證。再查，原
    判決依據上訴人所不爭執之皇樓公寓大廈住戶規約第31條之
    規定計算上訴人應給付之管理費，而該住戶規約並無未實際
    居住建物內得減免管理費之依據，從而，原判決認為被上訴
    人基於區分所有權之法律關係，請求上訴人給付管理費71,3
    40元及其法定遲延利息，並無判決理由不備之情事，上訴人
    對原判決之指摘並非有據。且民事訴訟法第436 條之32第2
    項並未準用同法第469 條第6 款，故判決理由不備或理由矛
    盾不能作為小額訴訟判決違背法令之事由。此外，上訴人並
    未具體指出原審判決尚有如何違背法令情事，更未指明原審
    判決所違反之法令條項或其內容以及依訴訟資料有何判決違
    背法令之具體事實，參諸前開說明，自不得謂已合法表明上
    訴理由，從而，本件上訴，顯難認為合法，應予駁回。
四、依民事訴訟法第436 條之32第2 項、第444 條第1 項前段、
    第95 條 、第78條，裁定如主文。
中    華    民    國    95    年    3     月    2     日
                  民事第三庭    審判長法  官  陳映如
                                      法  官  邱靜琪
                                      法  官  邱育佩
以上正本係照原本作成
如對本裁定抗告須於裁定送達後10日內向本院提出抗告狀，並應
繳納抗告費新台幣1,000元整。
中    華    民    國    95    年    3     月    2     日
                                      書記官  王苑琦


司法院資訊處製作；財團法人民間司法改革基金會備份。
